【裁判字號】    97,財管,41
【裁判日期】    970704
【裁判案由】    指定遺產管理人
【裁判全文】
臺灣板橋地方法院民事裁定            97年度財管字第41號
聲  請  人  中國信託商業銀行股份有限公司
法定代理人  乙○○
上列聲請人聲請對被繼承人甲○○指定遺產管理人事件，本院裁
定如下：
    主      文
選任陳和迪（男，民國○○年○月○○日生、身分證統一編號：
Ｚ000000000號）為被繼承人甲○○（女、民國○○年○月○日生、身
分證統一編號：Ｚ000000000號、生前最後設籍臺北縣蘆洲市○○
○路195巷6弄4號3樓、民國95年7月17日死亡）之遺產管理人。
程序費用由被繼承人甲○○之遺產負擔。
     理     由
一、按繼承開始時，繼承人之有無不明，而無親屬會議或親屬會
    議未於1 個月內選定遺產管理人者，利害關係人或檢察官得
    聲請法院選任遺產管理人，並由法院依公示催告程序，定6
    個月以上之期限，公告繼承人，命其於期限內承認繼承；又
    被繼承人之所有繼承人均拋棄其繼承權者，亦準用關於無人
    承認繼承之規定，民法第1177條、第1178條第2 項、第1176
    條第6 項定有明文。
二、本件聲請意旨略以：被繼承人甲○○（女、民國55年1月9日
    生、身分證統一編號：Ｚ000000000號、生前最後設籍臺北縣
    蘆洲市○○○路195巷6弄4號3樓、民國95年7月17日死亡）
    ，前於94年11月23日向聲請人借款新臺幣（下同）2百萬元
    ，嗣被繼承人於民國95年7 月17日死亡，其法定繼承人均已
    拋棄繼承並經鈞院准予備查在案，致使聲請人之抵押品無法
    提出拍賣求償以實現債權。為利聲請人對被繼承人之遺產行
    使權利，聲請人以利害關係人身分，請求鈞院依職權裁定選
    任陳和迪為被繼承人甲○○之遺產管理人等語。
三、經查，聲請人上開主張，業據聲請人提出借據、本院95年9
    月17日板院輔家堂95年度繼字第1722號、96年11月26日板院
    輔家科春怡字第066287號函（均影本）、繼承系統表、戶籍
    謄本等件為證，並經本院調閱上開卷宗經核無訛，堪信為真
    實。
四、又聲請人具狀推薦曾擔任法院書記官之陳和迪擔任被繼承人
    之遺產管理人，並提出陳和迪之「銓敘部函書記官試用期滿
    成績審查准實授證明」、身分證影本為證。本院審酌陳和迪
    具有擔任法院書記官之資歷，且願意擔任被繼承人甲○○之
    遺產管理人，聲請人以利害關係人身分，聲請選任陳和迪為
    被繼承人甲○○之遺產管理人，核與首揭規定尚無不合，應
    予准許。
五、依非訟事件法第157 條，裁定如主文。
中    華    民    國    97    年    7     月    4     日
                  家事法庭  法  官  黃惠瑛
以上正本係照原本作成。
如對本裁定抗告須於裁定送達後10日內向本院提出抗告狀。
中    華    民    國    97    年    7     月    4      日
                            書記官  王苑琦


司法院資訊處製作；財團法人民間司法改革基金會備份。
